【裁判字號】    97,交易,11
【裁判日期】    970131
【裁判案由】    過失致死
【裁判全文】
臺灣新竹地方法院刑事判決              97年度交易字第11號
公  訴  人  臺灣新竹地方法院檢察署檢察官
被      告  丙○○
上列被告因業務過失致死案件，經檢察官聲請簡易判決處刑（96
年度調偵字第250 號），經本院改依通常程序，並改以簡式審判
程序審理，判決如下：
    主  文
丙○○從事業務之人，因業務上之過失致人於死，處有期徒刑拾
月，減為有期徒刑伍月，如易科罰金，以新臺幣壹仟元折算壹日
。
    事  實
一、丙○○為日亨輪胎股份有限公司之員工，以駕駛小貨車載運
    輪胎外出補輪胎為業，為從事駕駛業務之人，民國95年10月
    11日由客戶處補完輪胎返回公司途中，於同日15時40分許，
    駕駛車號3L-5762 號自用小貨車，沿新竹市○○○○道由北
    二高引道往北二高方向行駛，行經新竹市○○區○○路6 段
    香山交流道口時，原應注意行車速度，而依當時之天候晴、
    日間有自然光線、柏油乾燥路面、無缺陷、無障礙物、視詎
    良好，並無不能注意之情事，詎其竟疏未注意而超速行駛，
    適有甲○○無照且未依照號誌指示騎乘車號HMJ-166 號重型
    機車沿新竹市○○路○ 段由北往南方向駛至，兩車因而發生
    撞擊，致甲○○受有頭胸鈍力損傷合併胸部骨折併皮下氣腫
    之傷害，經送醫急救仍於同日下午16時50分許，於到院前死
    亡。而丙○○於車禍發生後，在未被有偵查犯罪職權之機關
    或公務員查知為犯人前，主動向到場處理車禍之員警表明為
    肇事者及願受裁判之意。
二、案經甲○○之子乙○○訴由新竹市警察局第三分局報告臺灣
    新竹地方法院檢察署檢察官據報相驗後主動偵查聲請簡易判
    決處刑。
    理  由
一、丙○○本件被告所犯業務過失致死罪，非死刑、無期徒刑、
    最輕本刑為3 年以上有期徒刑之罪，或高等法院管轄第一審
    之案件，被告於本院準備程序進行中，就被訴事實為有罪之
    陳述，經本院合議庭認合於修正後刑事訴訟法第273 條之1
    第1 項之規定，裁定進行簡式審判程序，合先敘明。
二、訊據被告丙○○於警詢及偵查中、本院準備程序、簡式審理
    程序訊問時，對於在上揭時、地超速行駛，致使被害人甲○
    ○傷重死亡等情節均坦白承認，核與告訴人乙○○於偵查中
    之指訴相符，此外，並有臺灣新竹地方法院檢察署檢察官相
    驗屍體證明書及驗斷書、勘驗筆錄、車禍現場相片、道路交
    通事故調查報告表（一）（二）、道路交通事故現場圖等在
    卷佐之。
三、按行車速度，依速限標誌之規定，道路交通安全規則第93條
    第1 項定有明文。查本件案發時天候為晴天，柏油道路路面
    乾燥，道路無缺陷或障礙物，視距良好，客觀上並無不能注
    意之情形，被告仍超速行駛，致撞擊無照騎乘重機車之甲○
    ○，其自有過失，被害人甲○○因此受有頭部鈍力損傷合併
    胸部骨折併皮下氣腫而死亡之結果，亦經臺灣新竹地方法院
    檢察署檢察官督同法醫師相驗屬實，是本件被害人死亡確因
    被告之過失所致，被告之過失行為與被害人甲○○之死亡結
    果間，具有相當因果關係。又被害人甲○○無照駕駛重機車
    且未依照號誌指示，雖亦為本件車禍之肇事原因（參卷附臺
    灣省竹苗區車輛行車事故鑑定委員會96年1 月29日鑑定意見
    書），亦有過失，然此仍不影響被告上開過失責任之成立。
    從而，本件事證明確，被告犯行堪予認定，應依法論科。
四、按刑法上所謂業務，係指個人基於其社會地位繼續反覆所執
    行之事務，包括主要業務及其附隨之準備工作與輔助事務在
    內，且此項附隨之事務，必須與其主要業務有直接、密切之
    關係者，始可包含在業務概念中（最高法院92年度台上字第
    4751號判決意旨參照）。查：駕駛貨車外出補輪胎確實是被
    告平日從事之業務，此業據被告於本院審理中自承（見本院
    97年1 月15日筆錄），故此一駕駛行為與其主要之修補輪胎
    業務具有直接、密切關係之附隨準備工作與輔助事務無訛，
    而認其屬業務之範圍。核被告丙○○所為，係犯刑法第276
    條第2 項之業務過失致死罪。聲請簡易判決書意旨雖認屬於
    刑法第276 條第1 項之過失致死罪，然業據公訴人當庭變更
    為刑法第276 條第2 項之業務過失致死罪，附此敘明。被告
    於業務過失致死犯行未被發覺前，在事故現場等候，並於警
    員到場時表明為肇事者而自願接受裁判，並有新竹市○○○
    道路交通事故肇事人自首情形紀錄表1 件附卷可稽，得依刑
    法第62條前段關於自首之規定，減輕其刑。爰審酌被告素行
    尚佳，因一時疏失以致肇事，使被害人因此喪失寶貴生命，
    被害人家屬因此喪失至親，所為造成無可彌補之後果，其犯
    罪後雖坦承犯行，然因賠償金額無法與被害人家屬達成共識
    ，迄未與被害人家屬達成和解，及其過失程度等一切情狀，
    量處如主文所示之刑。本案被告犯罪時間係在96年4 月24日
    以前，應依中華民國96年罪犯減刑條例第2 條第1 項第3 款
    之規定，就所宣告之刑減其刑期二分之一。
五、據上論斷，刑事訴訟法第452 條、第273 條之1 第1 項、第
    299 條第1 項前段，刑法第276 條第2 項、第62條、第41條
    第1 項，中華民國96年罪犯減刑條例第2 條第1 項第3 款、
    第7 條、第9 條。
本案經檢察官楊仲萍到庭執行職務。
中    華    民    國    97    年    1     月    31    日
                       交通法庭  法  官  李毓華
以上正本證明與原本無異。
如不服本判決應於收受本判決後10日內向本院提出上訴書狀，其
未敘述上訴理由者，並得於提起上訴後20日內向本院補提理由書
狀 (均須按他造當事人之人數附繕本)「 切勿逕送上級法院」。
中    華    民    國    97    年    1     月    31    日
                                 書記官  陳美利
附錄本案論罪科刑法條全文：
刑法第276條第1項：
因過失致人於死者，處2年以下有期徒刑、拘役或2千元以下罰金
。


司法院資訊處製作；財團法人民間司法改革基金會備份。
